臺灣高等法院臺中分院刑事裁定　
110年度聲字第1316號
聲  請  人  臺灣高等檢察署臺中檢察分署檢察官
受  刑  人  蔡明宗



上列聲請人因受刑人數罪併罰有二裁判以上，聲請定其應執行之
刑（聲請案號：110年度執聲字第577號），本院裁定如下：
    主  文
甲○○因犯如附表所示各罪所處之有期徒刑，應執行有期徒刑陸年
。
    理  由
一、按刑法第50條第1項規定：「裁判確定前犯數罪者，併合處
    罰之。但有下列情形之一者，不在此限：一、得易科罰金之
    罪與不得易科罰金之罪。二、得易科罰金之罪與不得易服社
    會勞動之罪。三、得易服社會勞動之罪與不得易科罰金之罪
    。四、得易服社會勞動之罪與不得易服社會勞動之罪。」，
    同條第2項規定：「前項但書情形，受刑人請求檢察官聲請
    定應執行刑者，依第51條規定定之。」，故裁判確定前犯數
    罪，而有刑法第50條第1項但書之情形，除受刑人於判決確
    定後請求檢察官聲請定應執行刑者外，不適用併合處罰之規
    定。
二、本案受刑人甲○○（下稱受刑人）前因犯如附表所示違反毒品
    危害防制條例等罪，由臺灣彰化地方法院及本院先後判處如
    附表所示之刑，均經分別確定在案。而受刑人所犯如附表所
    示各罪所處之有期徒刑，其中如附表編號1至4部分均得易科
    罰金、亦得易服社會勞動，至如附表編號5至14部分則均不
    得易科罰金、亦不得易服社會勞動，有刑法第50條第1項但
    書各款所定之情形。茲檢察官因受刑人之請求，聲請就上開
    各罪所處之有期徒刑定其應執行之刑，有「臺灣高等檢察署
    臺中檢察分署檢察官聲請書」及「臺灣彰化地方檢察署（執
    強）刑法第50條第1項但書案件是否聲請定刑聲請書」各1份
    （見本院卷第5至11、19至21頁）在卷可稽，本院審核認檢
    察官聲請為正當。爰審酌受刑人所犯如附表編號1至7各係犯
    施用或販賣第二級毒品罪，且前已由臺灣彰化地方法院以10
    8年度聲字第232號裁定應執行有期徒刑3年2月確定，又如附
    表編號8至14則均係犯加重詐欺取財罪，並業由本院以109年
    度金上訴字第1726號判決應執行有期徒刑3年4月確定，上開
    如附表編號1至7及如附表編號8至14各自所定應執行刑，就
    單一應執行刑所犯之罪，固或有罪質相同之處，惟就前開所
    定不同應執行刑之罪名相互而言，則分屬犯違反毒品危害防
    制條例及加重詐欺取財之罪質完全不同之罪名，尚不存有非
    難可責性之重複性，兼為考量受刑人所犯罪數、單一之罪宣
    告刑最高為有期徒刑2年2月及各最後事實審判決所載量刑斟
    酌事項等一切情狀，定其應執行之刑如主文所示。
三、爰依刑事訴訟法第477條第1項，刑法第50條第2項、第53條
    、第51條第5款，裁定如主文。
中　　華　　民　　國　　110 　年　　5 　　月　　20　　日
                  刑事第十二庭  審判長法　官  張國忠
                                      法　官  劉敏芳
                                      法　官  李雅俐
以上正本證明與原本無異。
如不服本裁定，得於收受送達後5日內向本院提出抗告書狀（須
附繕本）。
                                     書記官  蕭怡綸
　　　　　　　　　　　　　　　　　　 
中　　華　　民　　國　　110 　年　　5 　　月　　20　　日

附表：甲○○受刑人定應執行刑案件一覽表
編          號         1         2         3 罪          名  毒品危害防制條例  毒品危害防制條例  毒品危害防制條例 宣    告    刑  有期徒刑5月  有期徒刑5月  有期徒刑6月 犯  罪   日 期  106.12.31  107.01.25  107.05.03 偵查(自訴)機關年度案號  彰化地檢107年度毒偵字第58號  彰化地檢107年度毒偵字第537號 彰化地檢107年度毒偵字第1035號 最 後 事 實 審 法       院 彰化地院 彰化地院  彰化地院  案       號 107年度簡字第1205號  107年度易字第582號 107年度簡字第1439號  判 決 日 期 107/05/30 107/06/20  107/08/31 確定判決 法       院 彰化地院  彰化地院 彰化地院  案       號 107年度簡字第1025號  107年度易字第582號 107年度簡字第1439號  判決確定日期 107/06/19  107/06/20 107/09/26 是否為得易科罰金之案件  是 是   是 是否為得易服社會勞動之案件  是 是   是 備          註  彰化地檢107年度執字第3699號 彰化地檢107年度執字第4401號 彰化地檢107年度執字第5774號   編號1至7之罪已定應執行有期徒刑3年2月   

附表：甲○○受刑人定應執行刑案件一覽表
編          號        4          5         6 罪          名  毒品危害防制條例  毒品危害防制條例 毒品危害防制條例 宣    告    刑  有期徒刑5月 有期徒刑1年2月 (3次)  有期徒刑1年3月 (2次) 犯  罪   日 期  107.05.09 107.04.30 107.05.05 107.05.08 107.05.06 107.05.07 偵查(自訴)機關年度案號  彰化地檢107年度毒偵字第1164號  彰化地檢107年度偵字第5079號等 彰化地檢107年度偵字第5079號等 最 後 事 實 審 法       院 彰化地院 彰化地院  彰化地院  案       號 107年度簡字第1682號  107年度訴字第949號 107年度訴字第949號  判 決 日 期 107/09/28  107/11/21 107/11/21 確定判決 法       院 彰化地院 彰化地院  彰化地院  案       號 107年度簡字第1682號   107年度訴字第949號 107年度訴字第949號    判決確定日期 107/10/23  107/12/17 107/12/17 是否為得易科罰金之案件  是 否   否 是否為得易服社會勞動之案件  是 否   否 備          註  彰化地檢107年度執字第5989號  彰化地檢108年度執字第464號 彰化地檢108年度執字第464號   編號1至7之罪已定應執行有期徒刑3年2月    
附表：甲○○受刑人定應執行刑案件一覽表
編          號          7 　　　　　        8        9 罪          名  毒品危害防制條例 詐欺  詐欺 宣    告    刑  有期徒刑1年4月 有期徒刑2年2月  有期徒刑1年7月 犯  罪   日 期  107.05.01 107.04.25-107.04.27  107.05.03 偵查(自訴)機關年度案號  彰化地檢107年度偵字第5079號等 彰化地檢107年度少連偵字第159號等 彰化地檢107年度少連偵字第159號等 最 後 事 實 審 法       院 彰化地院 中高分院  中高分院   案       號 107年度訴字第949號 109年度金上訴字第1726號  109年度金上訴字第1726號  判 決 日 期 107/11/21 109/11/19  109/11/19 確定判決 法       院 彰化地院 中高分院  中高分院  案       號 107度訴字第949號   109年度金上訴字第1726號  109年度金上訴字第1726號   判決確定日期 107/12/17 109/12/25  109/12/25 是否為得易科罰金之案件  否 否  否 是否為得易服社會勞動之案件  否 否  否 備          註  彰化地檢108年度執字第464號 彰化地檢110年度執字第507號  彰化地檢110年度執字第507號   編號1至7之罪已定應執行有期徒刑3年2月 編號8至14之罪已定應執行有期徒刑3年4月  
附表：甲○○受刑人定應執行刑案件一覽表
編          號        10   　　　        11         12 罪          名  詐欺 詐欺  詐欺 宣    告    刑  有期徒刑1年3月 有期徒刑1年6月  有期徒刑1年4月 犯  罪   日 期  107.05.03  107.04.27 107.04.26 偵查(自訴)機關年度案號  彰化地檢107年度少連偵字第159號等 彰化地檢107年度少連偵字第159號等  彰化地檢107年度少連偵字第159號等 最 後 事 實 審 法       院 中高分院 中高分院  中高分院  案       號 109年度金上訴字第1726號 109年度金上訴字第1726號  109年度金上訴字第1726號  判 決 日 期 109/11/19 109/11/19  109/11/19 確定判決 法       院 中高分院  中高分院 中高分院  案       號 109年度金上訴字第1726號  109年度金上訴字第1726號 109年度金上訴字第1726號  判決確定日期 109/12/25 109/12/25  109/12/25 是否為得易科罰金之案件  否 否  否 是否為得易服社會勞動之案件  否 否  否 備          註  彰化地檢110年度執字第507號 彰化地檢110年度執字第507號  彰化地檢110年度執字第507號   編號8至14之罪已定應執行有期徒刑3年4月     
附表：甲○○受刑人定應執行刑案件一覽表
編          號        13   　　　         14         罪          名  詐欺 詐欺   宣    告    刑  有期徒刑1年3月 有期徒刑1年7月   犯  罪   日 期  107.04.27 107.05.03   偵查(自訴)機關年度案號  彰化地檢107年度少連偵字第159號等 彰化地檢107年度少連偵字第159號等   最 後 事 實 審 法       院 中高分院 中高分院    案       號 109年度金上訴字第1726號 109年度金上訴字第1726號    判 決 日 期 109/11/19 109/11/19   確定判決 法       院 中高分院 中高分院    案       號 109年度金上訴字第1726號 109年度金上訴字第1726號      判決確定日期 109/12/25 109/12/25   是否為得易科罰金之案件  否 否   是否為得易服社會勞動之案件  否 否   備          註  彰化地檢110年度執字第507號 彰化地檢110年度執字第507號     編號8至14之罪已定應執行有期徒刑3年4月